臺灣苗栗地方法院宣示判決筆錄　　　　　100年度易字第322號
公　訴　人　臺灣苗栗地方法院檢察署檢察官
被　　　告　謝其明
指定辯護人　本院公設辯護人　蔡文亮
上列被告因竊盜案件（起訴案號：100 年度偵字第905 號、第11
71號），本院於中華民國100 年7 月12日下午4 時許，在本院第
5 法庭宣示判決，出席職員如下：
　　　　　　　　審判長法　官　柳章峰
　　　　　　　　　　　書記官　江秋靜
　　　　　　　　　　　通　譯　盛兆盈
法官起立朗讀判決主文、犯罪事實要旨、處罰條文、附記事項，
及告以上訴限制、期間並提出上訴狀之法院，且諭知記載其內容
：
一、主  文：
    謝其明竊盜，累犯，處有期徒刑陸月。又共同攜帶兇器、於
    夜間侵入住宅竊盜，累犯，處有期徒刑玖月。應執行有期徒
    刑壹年壹月。
二、犯罪事實要旨：
（一）謝其明曾因恐嚇取財案件，經本院於民國95年4 月4 日以
      94年度易字第356 號判決，判處有期徒刑1 年6 月，於95
      年10月16日確定，嗣經減為有期徒刑9 月，於96年9 月14
      日因縮刑期滿執行完畢（構成累犯）。仍不知悔改，分別
      於下列時、地，竊取他人之財物：
 （1）謝其明意圖為自己不法之所有，於99年9 月25日晚上9 時
      許，在苗栗縣三義鄉○○村○○路57號前，以自備鑰匙（
      未扣案），竊取登記為「建榮家俱行」所有，由潘在榮使
      用之車牌號碼MF─8483號自用小貨車，得手後供己使用，
      再將該輛贓車棄置在苗栗縣三義鄉車亭休息站（100 年度
      偵字第905 號偵查卷部分）。
 （2）謝其明與陳偉霖（已先行審結）共同基於意圖為自己不法
      所有之犯意聯絡，於99年10月4 日凌晨0 時許，至苗栗縣
      後龍鎮○○里○○路115 之1 號黃文明經營之「佳庭資源
      回收場」兼住宅，持在客觀上足供兇器使用之油壓剪1 支
      （未扣案），從側門潛入屋內，竊取黃文明所有之液晶電
      視1 台、DVD 播放器1 台、回收銅線約30公斤及木製圓桌
      1 個等物，得手後逃逸（100 年度偵字第1171號偵查卷部
      分）。
 （3）嗣苗栗縣警察局竹南分局後龍分駐所員警，經調閱黃文明
      家中監視器錄影畫面，循線查獲陳緯霖，陳緯霖則向警方
      供出另一名共犯謝其明。另苗栗縣警察局苗栗分局員警，
      至法務部矯正署臺中監獄苗栗分監詢問陳緯霖，陳緯霖再
      向警方供出謝其明有偷上揭自用小貨車，警方始循線查獲
      謝其明。
（二）案經苗栗縣警察局苗栗分局、黃文明訴由苗栗縣警察局竹
      南分局分別報請台灣苗栗地方法院檢察署檢察官偵查起訴
      。
三、附記事項：
（一）本案被告2 人行竊地點「佳庭資源回收場」，亦係被害人
      黃文明之住宅，已據被害人黃文明於警詢時陳述甚明，被
      告2 人於夜間侵入住宅竊盜，應係成立修正前刑法第321
      條第1 項第1 款、第3 款之加重竊盜罪，起訴書認被告只
      成立刑法第321 條第1 項第3 款之加重竊盜罪，尚有未洽
      。
（二）按刑法第321 條業經立法院修正通過，由總統於100 年1
      月26日以華總一義字第09900155061 號令公布，自100 年
      1 月28日起生效，修正前刑法第321 條第1 項原規定：「
      犯竊盜罪而有左列情形之一者，處6 月以上5 年以下有期
      徒刑：一、˙˙˙˙」，至新修正刑法第321 條第1 項則
      規定：「犯竊盜罪而有左列情形之一者，處6 月以上5 年
      以下有期徒刑，得併科新台幣10萬元以下罰金：一、˙˙
      ˙˙」，比較新舊法，顯然新修正刑法第321 條之加重竊
      盜罪，法定刑部分增加得併科罰金之規定，對被告不利，
      依刑法第2 條第1 項從舊從輕原則之規定，被告仍應依修
      正前刑法第321 條第1 項之規定處罰。
（三）同案被告陳緯霖已先行審結，併此敘明。
四、處罰條文：
    刑法第320 條第1 項、修正前刑法第321 條第1 項第1 款、
    第3 款。
五、協商判決除有刑事訴訟法第455 條之4 第1 項第1 款於本訊
    問程序終結前，被告撤銷協商合意或檢察官撤回協商聲請者
    ；第2 款被告協商之意思非出於自由意志者；第4 款被告所
    犯之罪非第455 條之2 第1 項所定得以協商判決者；第6 款
    被告有其他較重之裁判上一罪之犯罪事實者；第7 款法院認
    應諭知免刑或免訴、不受理者情形之一，及違反同條第2 項
    「法院應於協商合意範圍內為判決；法院為協商判決所科之
    刑，以宣告緩刑或2 年以下有期徒刑、拘役或罰金為限」之
    規定者外，不得上訴。
六、如有前項得上訴之情形，若不服本件判決，得自收受判決筆
    錄送達之日起10日內，向本院提出上訴書狀，上訴於第二審
    法院。
中    華    民    國  100     年    7     月    12    日
                  台灣苗栗地方法院刑事第三庭
                            書記官  江秋靜
                      審判長法  官  柳章峰
以上正本證明與原本無異。
                            書記官  江秋靜
中    華    民    國  100     年    7     月    12    日
附記論罪之法條全文：
中華民國刑法第320條
意圖為自己或第三人不法之所有，而竊取他人之動產者，為竊盜
罪，處5  年以下有期徒刑、拘役或 5 百元以下罰金。
意圖為自己或第三人不法之利益，而竊佔他人之不動產者，依前
項之規定處斷。
前二項之未遂犯罰之。
中華民國刑法 (舊 100.01.26 以前)第321條
犯竊盜罪而有下列情形之一者，處 6 月以上、5 年以下有期徒
刑：
一、於夜間侵入住宅或有人居住之建築物、船艦，或隱匿其內而
    犯之者。
二、毀越門扇、牆垣或其他安全設備而犯之者。
三、攜帶兇器而犯之者。
四、結夥三人以上而犯之者。
五、乘火災、水災或其他災害之際而犯之者。
六、在車站或埠頭犯之者。
前項之未遂犯罰之。